【裁判字號】    89,易,2449
【裁判日期】    890705
【裁判案由】    過失致死
【裁判全文】
臺灣高雄地方法院刑事判決                        八十九年度易字第二四四九號
    公  訴  人  臺灣高雄地方法院檢察署檢察官
    被      告  乙○○
右列被告因過失致死案件，經檢察官提起公訴（八十九年度偵字第八四六九號），本
院判決如左：
    主  文
乙○○因過失致人於死，處有期徒刑月，如易科罰金，以參佰元折算壹日，緩刑貳
年。
    事  實
一、乙○○與甲○○係兄弟關係，於民國八十九年四月九日下午三時許，在高雄縣鳳
    山市○○路七十一號十樓甲○○與其母親郭素蓮住處內，因金錢及日常生活開銷
    等細故，發生口角，並出手互毆對方，經郭素蓮及其前夫高道明將二人勸阻拉開
    後，二人仍繼續口角，甲○○即向乙○○表示「伊已長大，乙○○打不過伊」等
    語，引起乙○○不滿，愈發惱怒，明知其母親郭素蓮罹患肝硬化及脾臟腫大等疾
    病，且郭素蓮正站立在甲○○身旁，本應注意郭素蓮前開住處之客廳並非寬敞，
    在客廳內丟擲物品，極易造成客廳內人員之傷亡，且依當時情形，又無不能注意
    之情形，乃竟疏未注意，竟基於傷害甲○○身體之犯意，隨手拿起置放在客廳內
    之籐椅扔向甲○○，郭素蓮正站立於甲○○身旁，為防護甲○○，驅步向前擬推
    開籐椅，致誤遭籐椅擊中其右腹部而倒地，嗣於八十九年四月九日晚上九時三十
    分許，郭素蓮發覺腹部疼痛，經甲○○送至高雄市小港醫院就醫，延至八十九年
    四月十一日晚上八時三十六分，不治死亡，經報請臺灣高雄地方法院檢察署檢察
    官督同法醫師相驗屍體結果為腹部遭鈍器物擊中，造成脾臟破裂引起腹腔內大量
    出血而致死。
二、案經高雄縣警察局鳳山分局報請臺灣高雄地方法院檢察署檢察官偵查起訴。
    理  由
一、訊之被告乙○○固坦承因向甲○○丟擲椅子，伊母親郭素蓮要過來勸架，一時疏
    忽而誤中郭素蓮等語不諱，惟辯稱：伊拿椅子扔向甲○○要嚇他，案發時間應係
    四月九日上午十時至十一時之間，當天下午郭素蓮仍前往高雄市旗津區，晚上還
    有煮飯云云。經查，右揭犯罪事實，業據被告乙○○於警訊及偵查中供承不諱，
    核與在場證人甲○○、高道明與警、偵訊及本院審理中證述之情節相符，並有現
    場照片四張及被告乙○○與甲○○所繪之現場圖附於相驗卷宗可佐，且被害人郭
    素蓮確係因被告乙○○丟擲籐椅擊中腹部，造成脾臟外傷性破裂導致嚴重腹腔內
    出血，更因郭素蓮本身同時患有肝臟硬化、脾臟腫大等病症而加速造成出血及死
    亡，亦經台灣高雄地方法院檢察署檢察官督同法醫師相驗、解剖並鑑定死因明確
    ，製有相驗屍體證明書、解剖筆錄、解剖紀錄及勘驗筆錄各一紙在卷可稽。按被
    告明知其母親郭素蓮罹患肝硬化及脾臟腫大等疾病，且郭素蓮正站立在甲○○身
    旁，本應注意郭素蓮前開住處之客廳並非寬敞，在客廳內丟擲物品，極易造成客
    廳內人員之傷亡，且依當時情形，又無不能注意之情形，竟疏於注意，隨手拿起
    置放在客廳內之籐椅扔向甲○○，因郭素蓮為防護甲○○，驅步向前擬推開籐椅
    ，致誤遭籐椅擊中其右腹部而倒地，是被害人因脾臟破裂引起腹腔內大量出血死
    亡，與被告之過失行為間有相當因果關係甚明。被告就其丟擲籐椅誤中郭素蓮腹
    部等情，已坦承不諱，其上開辯解，亦無解於被告過失之罪責，是本件罪證明確
    ，被告犯行已堪認定。
二、核被告所為，係犯刑法第二百七十六條第一項之普通過失致人於死罪。茲審酌被
    告與被害人係母子關係，因被告一時疏忽致釀此不可挽回之結果，固屬非是，惟
    念其犯後態度良好，始終坦承犯行，對其己身疏失，造成被害人死亡之結果，甚
    感難過，被害人之家屬即被告之弟甲○○、高玉憲並當庭表示願意原諒被告等一
    切情狀，爰酌情量處如主文所示之刑，並諭知易科罰金之折算標準。又被告前未
    曾受有期徒刑以上刑之宣告，有臺灣高等法院被告全國前案紀錄表在卷可稽，因
    一時失慮，偶罹刑典，事後已坦承犯行，深具悔意，經此刑之宣告後，應知警惕
    而無再犯之虞，本院因認暫不執行其刑為當，予以宣告緩刑二年，用啟自新。
據上論斷，應依刑事訴訟法第二百九十九條第一項前段，刑法第二百七十六條第一項
、第四十一條、第七十四條第一款，罰金罰鍰提高標準條例第一條前段、第二條，判
決如主文。
本案經檢察官周天畏到庭執行職務。
中      華      民      國    八十九    年      七      月      五      日
                                      臺灣高雄地方法院刑事第三條
                                          法  官     涂  裕  洪
右正本證明與原本無異。
如不服本判決，應於判決送達後十日內，向本院提出上訴狀。
                                          書記官     許  麗  珠
中      華      民      國    八十九    年      七      月      六      日
附錄本判決論罪之法條：
刑法二百七十六條第一項
因過失致人於死者，處二年以下有期徒刑、拘役或二千元以下罰金。


司法院資訊處製作；財團法人民間司法改革基金會備份。
